臺灣士林地方法院民事裁定
111年度聲字第165號
聲  請  人  蕭和君（原名：蕭任宏）

相  對  人  蔡桂城
上列當事人間聲請停止執行事件，本院裁定如下：
　　主  文
聲請人以新臺幣壹拾捌萬元為相對人供擔保後，本院一一一年度
司執字第四九七六九號清償債務執行事件之強制執行程序，於本
院一一一年度訴字第一二七七號債務人異議之訴事件判決確定、
和解或撤回起訴前應暫予停止。
　　理  由
一、按有回復原狀之聲請，或提起再審或異議之訴，或對於和解
    為繼續審判之請求，或提起宣告調解無效之訴、撤銷調解之
    訴，或對於許可強制執行之裁定提起抗告時，法院因必要情
    形或依聲請定相當並確實之擔保，得為停止強制執行之裁定
    。強制執行法第18條第2項定有明文。次按法院因必要情形
    或依聲請定相當並確實之擔保，為停止強制執行之裁定者，
    該擔保金額之多寡應如何認為相當，固屬法院職權裁量之範
    圍；惟此項擔保係擔保執行債權人因停止執行所應受之損害
    ，故法院定擔保金額時，自應斟酌該債權人因停止執行可能
    遭受之損害，以為衡量之標準，非以債權額為依據；最高法
    院92年度台抗字第480號裁定意旨可資參照。
二、聲請意旨略以：相對人前執支票號碼AB0000000、發票日民
    國110年1月31日、票面金額新臺幣（下同）90萬元、發票人
    為伊之支票1紙（下稱系爭支票）向本院聲請對伊核發支付
    命令，經本院核發110年度司促字第12565號支付命令（下稱
    系爭支付命令），並經相對人持系爭支付命令聲請強制執行
    伊之財產，現由本院111年度司執字第49769號清償債務強制
    執行事件（下稱系爭執行事件）執行中，然系爭支票為第三
    人林鼎睿竊取伊所有之支票，偽造伊之印章所開立，伊並未
    於系爭支票之發票人處簽章，自不應負票據責任，伊已依強
    制執行法第14條第2項規定提起債務人異議之訴（案號：本
    院111年度訴字第1277號）。又相對人已聲請查封門牌號碼
    臺北市○○區○○○街0段000巷0號1樓房地、臺北市○○區○○街000
    巷00弄0號1樓房地（下合稱系爭房地），及扣押伊所有之陽
    信商業銀行股份有限公司股票（下稱系爭股票），一旦經拍
    賣，勢將難以回復原狀，聲請人願供擔保，請准於債務人異
    議之訴事件判決確定前停止執行等語。
三、經本院依職權調閱系爭執行事件卷宗及債務人異議之訴事件
    卷宗審究後，認聲請人所提前開訴訟，尚無程序上不合法、
    當事人不適格或顯無理由等情形，核與強制執行法第18條第
    2項規定相符。又相對人已聲請本院查封聲請人所有之系爭
    房地、股票，倘未停止執行，而任由相對人繼續進行拍賣系
    爭房地、股票之強制執行程序，如聲請人日後獲勝訴確定，
    系爭房地、股票恐已遭拍賣而無法回復，為避免聲請人因此
    發生難以回復之損害，其停止執行之聲請，難謂全無必要，
    於法自無不合，應予准許。就其應供擔保金額部分，本院審
    酌相對人於系爭執行程序主張執行金額為90萬元，本案訴訟
    為不得上訴第三審之事件。審酌各級法院辦案期限實施要點
    之規定，第一審至第二審之審理期間共計約3年4月，相對人
    因停止執行可能發生之損害，為停止執行期間，未能立即就
    系爭房地、股票進行拍賣而獲得受償之利息損失，則以上開
    執行債權金額依法定遲延利率即年息5％加以計算，相對人因
    停止執行可能發生之損害即利息損失為15萬元（計算式：90
    0,000元×5％×3＋900,000元×5％×4/12＝150,000，元以下四捨五
    入），另考量相對人聲請執行之標的為不動產及股票，及上
    開債務人異議之訴移審、分案等程序上所費時間等因素，本
    院認聲請人應供之擔保金額以18萬元為適當。
四、爰裁定如主文。
中　　華　　民　　國　　111 　年　　9 　　月　　8 　　日
                  民事第二庭  法  官  蔡子琪
以上正本係照原本作成。
如對本裁定抗告，應於裁定送達後10日內向本院提出抗告狀，並
繳納抗告費新臺幣1,000 元。
中　　華　　民　　國　　111 　年　　9 　　月　　8 　　日
                              書記官  周苡彤